# 暂估费用是否确认递延

提问人：skf123 时间：2022-03-04 21:05:41
陈版
您好，想请教一下，对于暂估的费用如果次年所得税汇算时还不能取得发票，是否需要递延所得税资产？

回答人：chenyiwei
暂估费用确认递延所得税资产的基本前提之一是可以在后续年度税前扣除，如果对其税前扣除存在不确定性的，则不建议确认递延所得税资产。